# 请教陈版：租赁准则中跨内部主体的情况下关于售后租回的判断

提问人：wx_62f4d6b0b08f 时间：2022-09-13 13:56:30
请教陈版：我集团下A公司通过挂牌公允竞价方式将船舶出售给第三方，而后集团内B公司再按市场租金长期期租租入（假设船舶剩余使用年限 10 年起步，租入合同2-3年），请问在集团合并层面当做两个不同法人主体独立的交易事项即可，还是需要站在企业集团角度将A和B公司视为同一交易方，在合并报表中按照租赁准则售后租回交易第五十一条“承租人应当按原资产账面价值中与租回获得的使用权有关的部分，计量售后所形成的使用权资产，并仅就转让至出租人的权力确认相关利得或损失”进行调整？感谢~

回答人：chenyiwei
合并层面，如果A的出售和B的租入不属于一揽子交易，则可能可以分别作为一项销售和租入交易分别处理。但要证明这两项交易不是互为条件的一揽子交易，应当是有相当难度的，故实际操作中多数可能性还是在合并报表层面作为售后租回处理。在合并报表中，母公司和所有纳入合并报表范围的子公司是一个整体，所以如果出售方和租入方都是合并报表范围内的成员企业，且交易存在关联，就应当按照售后租回处理。

提问人：wx_62f4d6b0b08f 时间：2022-09-16 10:49:08
感谢陈版主。对于航运业来说，售后租回交易存在如下实操情况，还望不吝赐教：
对于航运业来说，船舶以期租方式租回，买入方是新船东（船东需承担后期运营固定成本），则租赁付款额的现值（期租租金无法拆分租赁和购买服务，简化处理）大概率会大于船舶的公允价值，则会导致 占比大于 1 ，由此影响使用权资产以及资产处置损益的确认。这种情况下，按照指南示例公式套用，使用权资产以原资产账面价值封顶，资产处置收益为 0 ，分录不平，差额不知道放哪儿合适？谢谢~

回答人：chenyiwei
“期租租金无法拆分租赁和购买服务”是否必然成立？如果能够合理拆分，仅把租赁部分纳入租赁付款额，剔除后续新船东承担的固定费用，是否就不会出现这类情况？